【裁判字號】    97,上易,1153
【裁判日期】    970530
【裁判案由】    竊盜
【裁判全文】
臺灣高等法院刑事判決                97年度上易字第1153號
上  訴  人
即  被  告  甲○○
上列上訴人因竊盜案件，不服臺灣桃園地方法院96年度審易字第
858號，中華民國97年3月7日第一審判決（起訴案號：臺灣桃園
地方法院檢察署96年度偵字第24716號），提起上訴，本院判決
如下：
    主  文
上訴駁回。
    事  實
一、甲○○意圖為自己不法所有之犯意，於96年10月1日13時許
    ，騎乘車牌號碼AW8—779號重型機車，前往桃園縣蘆竹鄉○
    ○村○○路47號「鈞普科技股份有限公司」內，持客觀上對
    於人之生命、身體具有威脅之鐵撬1把，竊得鋁片21片、2.0
    mm電線約20公尺得手。嗣為警於同日13時30分許，在上址發
    覺有異，而當場查獲，並分別扣得鐵撬各1把。
二、案經桃園縣政府警察局大園分局報請臺灣桃園地方法院檢察
    署檢察官偵查起訴。
    理  由
一、上揭犯罪事實，業據上訴人即被告於本院審理時坦承不諱，
    核與其於警詢所述相符，又與證人乙○○於警詢中之證述情
    節亦大致相符。復有贓物領據、扣押物品目錄表各1份、現
    場照片10幀在卷可稽，另有扣案鐵撬各1把扣案可資佐證，
    足認被告之自白與事實相符。本件事證明確，被告犯行堪以
    認定，應依法論科。
二、核被告所為，均係犯刑法第321條第1項第3款之攜帶兇器竊
    盜罪。原審以被告罪證明確，適用刑法第321條第1項第3款
    、第41條第1項前段，並審酌被告素行，智識程度，犯罪之
    動機、手段、危害之程度、財物之價值及犯罪後之態度等一
    切情狀，量處有期徒刑六月並諭知易科罰金之折算標準，並
    就扣案鐵撬1把，為被告所有供犯罪所用之物，業經被告坦
    承在卷，均應依刑法第38條第1項第2款之規定宣告沒收。其
    認事用法並無不合，上訴意旨指量刑過重，並無理由，應予
    駁回。
據上論斷，應依刑事訴訟法第368條，判決如主文。
本案經檢察官沈世箴到庭執行職務。
中    華    民    國    97    年    5     月    30    日
                  刑事第八庭審判長法  官  鄭文肅
                                  法  官  張明松
                                  法  官  蔡光治
以上正本證明與原本無異。
不得上訴。
                                  書記官  陳韋杉
中    華    民    國    97    年    5     月    30    日
附錄本案論罪科刑法條：
中華民國刑法第321條
犯竊盜罪而有左列情形之一者，處 6 月以上、 5 年以下有期徒
刑：
一  於夜間侵入住宅或有人居住之建築物、船艦或隱匿其內而犯
    之者。
二  毀越門扇、牆垣或其他安全設備而犯之者。
三  攜帶兇器而犯之者。
四  結夥三人以上而犯之者。
五  乘火災、水災或其他災害之際而犯之者。
六  在車站或埠頭而犯之者。
前項之未遂犯罰之。


司法院資訊處製作；財團法人民間司法改革基金會備份。
